臺灣高等法院臺中分院刑事判決
111年度金上訴字第797號
上  訴  人  
即  被  告  許庭誌



選任辯護人  張家豪律師
上列上訴人即被告因違反洗錢防制法等案件，不服臺灣彰化地方
法院110年度易字第319號中華民國111年2月22日第一審判決（起
訴案號：臺灣彰化地方檢察署110年度偵字第1355號），提起上
訴，本院判決如下：
    主  文
原判決撤銷。
許庭誌幫助犯洗錢防制法第十四條第一項之一般洗錢罪，處有期
徒刑參月，併科罰金新臺幣壹萬元，罰金如易服勞役，以新臺幣
壹仟元折算壹日。
    犯罪事實
一、許庭誌知悉金融帳戶為個人信用之重要表徵，且知悉國內社
    會層出不窮之詐欺犯罪者為掩飾不法行徑，避免執法人員之
    追究及處罰，經常利用他人之金融帳戶掩人耳目，明知將金
    融帳戶存摺、提款卡及密碼提供予不詳之人使用，常與詐欺
    等財產犯罪密切相關，極有可能遭詐欺犯罪者利用作為人頭
    帳戶，便利詐欺犯罪者用以向他人詐騙款項，因而幫助詐欺
    犯罪者從事財產犯罪，且可預見受詐騙人匯入款項遭提領後
    ，即產生遮斷資金流動軌跡而逃避國家追訴、處罰之效果。
    許庭誌在網路上認識綽號「國生」之人，經「國生」告知若
    提供金融帳戶供使用可賺取報酬，許庭誌依上揭情節，已明
    知是詐欺犯罪者在對外租用金融帳戶，以遂行詐欺取財犯罪
    ，並可預見欲透過該金融帳戶之提現、轉匯以遮斷金流，如
    代為蒐集金融帳戶有違法風險，竟因其友人許○○積欠其債務
    未還，為獲清償，乃基於幫助詐欺之確定故意，及縱受詐騙
    人匯入款項遭提領即遮斷資金流動軌跡而逃避國家追訴、處
    罰效果，亦不違背其本意之幫助洗錢之不確定故意，將前揭
    出租金融帳戶訊息告知許○○及其當時女友施○○，並於民國10
    9年4、5月間某日，與許○○及施○○（業經臺灣彰化地方法院
    以110年度簡字第192號刑事簡易判決判處罪刑確定）先在其
    位於彰化縣○○鎮租屋處會合後，由許庭誌帶同許○○及施○○北
    上前往「國生」當時所在汽車旅館，由施○○將所申辦彰化銀
    行帳號00000000000000號帳戶(下稱本案帳戶)、臺灣銀行帳
    戶之存摺及金融卡連同密碼，一併交付「國生」，以此方式
    容任「國生」及其餘詐欺正犯（無證據證明知悉係以網際網
    路對公眾散布而詐欺）使用上開帳戶遂行財產犯罪及洗錢犯
    行。嗣詐欺正犯取得上開帳戶後，即共同意圖為自己不法之
    所有，基於詐欺取財、洗錢之犯意聯絡，利用上開金融帳戶
    ，於附表「詐騙經過」所示時間，以所載方式，詐騙附表各
    編號被害人之財物得手，所匯款項隨即遭詐欺正犯提領一空
    而以此方式掩飾、隱匿該等款項之去向。
二、案經臺灣彰化地方檢察署檢察官自動檢舉簽分偵查起訴。
    理  由
一、證據能力部分：
　㈠本院下述所引用被告以外之人供述證據，檢察官、上訴人即
    被告許庭誌（下稱被告）及選任辯護人於本院知悉有刑事訴
    訟法第159 條第1 項不得為證據之情形（本院卷第60頁），
    檢察官同意作為證據，被告及其辯護人迄至本院言詞辯論終
    結前，均未聲明異議，視為同意作為證據。本院審酌該等證
    據取得過程並無瑕疵，與本案待證事實復具相當關聯性，以
    之為本案證據尚無不當，認得為本案證據，依刑事訴訟法第
    159 條之5 規定，均有證據能力。至被告及辯護人雖於本院
    準備程序時爭執證人許○○警詢筆錄之證據能力（本院卷第62
    頁），然本院以下並未引用證人許○○警詢陳述做為認定被告
    犯罪之證據，故就部分證據能力有無不予贅述。
　㈡本院以下所引用非供述證據，並無證據證明有出於違法取得
    情形，且與待證事實具關聯性，亦認均有證據能力。
二、認定犯罪事實所憑證據及理由：
　　訊據被告坦承曾介紹許○○給在網路上認識的「國生」，「國
    生」有說提供存摺賺錢的事，其有帶同施○○、許○○一起到北
    部與「國生」見面等情，然否認涉有本案犯行，辯稱：其並
    未收受施○○的存摺、金融卡後轉交給「國生」，不構成幫助
    詐欺及洗錢犯行等語；辯護人則為被告辯稱：本案係因施○○
    及許○○缺錢花用，詢問被告有無賺錢方法，被告才告知有一
    個可提供帳戶賺錢之管道予施○○及許○○，被告並未收取施○○
    帳戶後轉交給「國生」，亦未獲得任何利潤，難認被告該當
    幫助詐欺及洗錢犯行等語。經查：
　㈠證人施○○所申辦之本案帳戶及臺灣銀行帳戶之存摺及金融卡
    ，於109年4、5月間某日交付給綽號「國生」，嗣後附表被
    害人欄所示之人遭詐欺正犯詐騙，依指示匯款至本案帳戶，
    所匯款項旋遭詐欺正犯提領一空之事實，有附表證據欄所載
    各項證據足以證明，堪認詐欺正犯確有利用證人施○○所申辦
    本案帳戶，向附表被害人欄所示之人為詐欺取財及洗錢之犯
    行無誤。
　㈡被告因網路上所認識之「國生」告知如提供帳戶存摺、金融
    卡使用可獲取報酬後，因證人許○○積欠其款項未償，即向證
    人施○○、許○○告知該賺錢機會，並帶同證人施○○、許○○北上
    與「國生」見面，幫助「國生」取得證人施○○本案帳戶資料
    等情，業據被告就此部分事實自承在卷，且據證人即提供帳
    戶之施○○於109年12月4日偵訊及原審審理時均證稱：是透過
    被告介紹知悉如提供帳戶資料可有賺錢管道等語（11056號
    偵卷第489至493頁，原審卷第313、315頁）；亦據證人即施
    ○○男友許○○於偵訊及原審時均證稱：被告有跟施○○介紹工作
    ，說提供帳戶就可以有3萬元報酬，被告有帶同我跟施○○去
    見要收帳戶的人等語（11056號偵卷第504至505頁，原審卷
    第199至第202頁、第205、206、209、210頁），此情亦可認
    定。
　㈢被告有幫助詐欺之確定故意及幫助洗錢之不確定故意：
　　⒈刑法上故意，分直接故意（確定故意）與間接故意（不確
      定故意），行為人對於構成犯罪之事實，明知並有意使其
      發生者，為直接故意；行為人對於構成犯罪事實，預見其
      發生而其發生並不違背其本意者，為間接故意。而幫助犯
      成立，以行為人主觀上認識被幫助者，正欲從事犯罪或係
      正在從事犯罪，且該犯罪有既遂可能，而其行為足以幫助
      他人實現構成要件者，即具有幫助故意。
　　⒉被告於原審時自承：「國生」跟我講提供簿子賺錢，我沒
      有興趣，因為提供簿子穩死的，我知道提供簿子會幫助詐
      欺等語（原審卷第246至247頁）；於本院亦自承：我知道
      「國生」有一些賺錢的東西可以介紹，當時許○○欠我錢，
      又沒有工作，所以我就把這個訊息告訴許○○並一起北上，
      「國生」那時有講簿子的事情，因為我覺得是違法的，就
      先拒絕他了等語（本院卷第68至69頁），蓋被告明知「國
      生」取得證人施○○本案帳戶，將使用該帳戶資料做為詐欺
      犯罪工具，仍因證人許○○積欠其債務未還，為獲清償，竟
      介紹證人許○○、施○○交付帳戶以賺取報酬，並帶同證人許
      ○○與施○○與「國生」見面，幫助「國生」取得本案帳戶做
      為詐欺犯罪使用，被告主觀上顯有幫助詐欺取財之確定故
      意甚明。
　　⒊提供金融帳戶者主觀上如認識該帳戶可能作為對方收受、
      提領特定犯罪所得使用，對方提領後會產生遮斷金流以逃
      避國家追訴、處罰之效果，仍基於幫助之犯意，而提供該
      帳戶之提款卡及密碼，以利洗錢實行，仍可成立一般洗錢
      罪之幫助犯。被告主觀上既可認識上開金融帳戶存摺、金
      融卡（密碼）交予他人，可能作為詐欺集團成員收受、提
      領特定犯罪所得使用，且該等帳戶之實際控制權由取得存
      摺、金融卡之人享有，該他人可自由提領存匯入上開金融
      帳戶之款項，於此情形下，被害人遭詐騙而存、匯入之款
      項，在該實際掌控上開金融帳戶之人提領後，該犯罪所得
      實際去向，已無從查得，形成金流斷點，不易查明，因而
      產生掩飾詐欺犯罪所得去向以逃避國家追訴、處罰之效果
      ，此亦應為被告所得認知。是以，被告介紹證人施○○提供
      上開金融帳戶之際，對詐欺正犯得利用該等帳戶資料存、
      匯入詐欺所得款項，進而加以提領，而形成資金追查斷點
      之洗錢行為提供助力，被告既可預見上述情節，仍透過介
      紹及帶同證人施○○與「國生」見面，而幫助「國生」取得
      上述金融帳戶存摺、金融卡（密碼），顯有容任詐欺正犯
      以本案帳戶做為掩飾、隱匿詐欺所得，且不違反其本意之
      幫助洗錢不確定故意亦明。
　㈣起訴事實更正之敘明：
　　起訴書犯罪事實雖敘明證人施○○係於被告當時位於彰化縣○○
    鎮租屋處，將本案帳戶存摺、金融卡交予被告後，由被告於
    109年5月間某日，在不詳地點將上開金融帳戶資料交予詐欺
    正犯等情。經查，被告自偵訊至本院審理時，均堅決否認曾
    於其當時住處收受證人施○○所交付本案帳戶資料，辯稱其僅
    帶同證人施○○、許○○北上至「國生」所在汽車旅館，係證人
    施○○、許○○自行交付本案帳戶資料予「國生」等語。經查：
　　⒈證人施○○於109年12月4日偵訊時固證稱：被告跟我說有賺
      錢管道，要我提供帳戶給他，並要我申辦網路銀行服務，
      每月可獲得3萬元酬勞。我去申請網路銀行服務後，就在1
      09年4、5月間，在被告彰化縣○○鎮租屋處，將彰化銀行跟
      臺灣銀行的存摺及金融卡交給被告，並告知被告金融卡密
      碼。我將存摺、金融卡交給被告時，我男友許○○也在場（
      11056號偵卷第489至493頁）；另於原審111年1月18日審
      理時證稱：我之前在偵訊中證述都是實在的，我透過我男
      朋友許○○認識被告，我跟許○○將我的帳戶資料交給被告，
      是在被告○○住處，說交付帳戶可以賺3萬元，我跟許○○當
      時缺錢，當時我交2個帳戶，是彰化銀行跟臺灣銀行帳戶
      ，…我知道許○○有欠被告錢，用3萬元賣掉帳戶是想透過許
      ○○，從被告處拿到報酬等語(原審卷第312至314頁、第316
      、317、320頁)；另證人許○○於109年12月18日偵訊時具結
      後證稱：施○○將帳戶交給被告時，我在場，我忘記時間，
      地點是在被告之前位於○○鎮租屋處，有交付彰化銀行及臺
      灣銀行存摺及金融卡，當時施○○沒有工作，被告當面跟施
      ○○說可以介紹工作，只要提供帳戶就可以，被告有提到3
      萬元酬勞等語(11056號偵卷第504至505頁）；於原審審理
      時證稱：施○○交付帳戶給被告時，我有在場，是在被告之
      前在○○鎮的租屋處，因為要賺錢才交付帳戶，被告有跟我
      提到交付帳戶賺錢的事，那時候我跟施○○缺錢花用。被告
      有跟我一起去見要收受帳戶的人，我不認識要收帳戶的那
      個人，都是被告跟那個人連絡的，那個人好像叫「國生」
      ，我們先將帳戶資料交給被告，被告看過之後跟那個人聯
      絡好，開車載我跟施○○去找「國生」，我有見到要收簿子
      的人，是被告直接將帳戶資料交給「國生」等語(原審卷1
      99至第202頁、第205、206、209、210頁)。亦即證人施○○
      及許○○於偵訊及原審時，均證稱證人施○○曾先將本案帳戶
      資料交予被告，再由被告帶同其2人與「國生」見面後，
      由被告交付本案帳戶資料予「國生」。
　　⒉然查，證人施○○於偵訊時固證述明確其係將本案帳戶資料
      先於被告租屋處交予被告等情，然證人施○○於原審審理時
      ，先證稱：是許○○跟我說交付帳戶可以賺3萬元，交付帳
      戶時我沒有在場，是許○○跟我說在被告○○租屋處交帳戶給
      被告等語（原審卷第314、315頁）；待檢察官當庭提示證
      人施○○偵訊時所述交付金融帳戶資料筆錄內容後，再向證
      人施○○確認後，證人施○○始稱是跟許○○一起去被告家，我
      把帳戶交給許○○，許○○把帳戶交給被告，當時是一起去，
      我有在場等語（原審卷第315、316頁）；而證人施○○於本
      院111年6月7日審理時，先又證稱：是我跟許○○一起將存
      簿交給被告，至於3萬元酬勞是要給我還是許○○我忘記了
      等語（本院卷第125頁）；嗣經辯護人提示證人施○○及許○
      ○於原審時有關其等2人有無與被告一起北上汽車旅館，由
      被告將存簿交給「國生」乙情陳述不一之原因時，證人施
      ○○證稱：我忘記了，交存簿的經過也想不起來了等語（本
      院卷第126至127頁），足認證人施○○於偵訊、原審及本院
      審理時，就其究竟有無將本案帳戶資料直接交給被告，陳
      述反覆，且於詰問者欲確認其所述何以不一時，屢以忘記
      等詞回應；而證人施○○就其自身所涉幫助詐欺、洗錢犯行
      ，固坦承在卷，且經臺灣彰化地方法院於110年3月15日以
      110年度簡字第192號判決，判處幫助一般洗錢罪，處有期
      徒刑3月，併科罰金新臺幣2萬元，有該判決1份在卷可參
      （原審卷第25至30頁），衡情證人施○○固無規避己身責任
      ，故為不實證言誣陷被告之必要，然因證人施○○於偵訊具
      結作證時，與證人許○○仍為男女朋友，業據證人施○○證述
      在卷，本院尚無法排除證人施○○所述係將本案帳戶資料交
      予被告，而非證人許○○乙情，係欲迴護證人許○○之可能；
      再者，證人施○○於原審審理期間，收受原審所寄發證人到
      庭通知後，曾於110年12月4日至110年12月6日期間，與被
      告傳訊訊息聯繫，有被告於原審所提出與證人施○○之通訊
      截圖在卷可參（原審卷第253至257頁），依該通訊截圖內
      容，證人施○○先傳送開庭通知書照片予被告，詢問被告是
      否有收受開庭通知及是否需到庭，依照當時被告與證人施
      ○○之通訊內容，被告僅告知證人施○○需要到庭，並提及「
      怎麼說害自己？」「許○○都隨便說說」「許○○說什麼東西
      都是給我」「一個我要給三萬」「我不知道要不要去啦」
      「建議去畢竟傳票」「嗯嗯」「看你啦」「我不知道不去
      會不會怎樣你要看單字（應該是單子）」「我給（應該是
      「跟」）你一樣想讓事情快點解決而已」；而證人施○○除
      保留「說太多你也不懂」「沒事」2則訊息外，已自行將
      其餘訊息均予收回；而證人施○○於原審110年12月28日審
      理時，果未遵期到庭接受交互詰問，僅去電法院表示係因
      工作太忙，所以忘記今天要去開庭等情，有原審報到單及
      電話洽辦公務紀錄單各1紙在卷可參（原審卷第235、255
      頁），經原審法院再行傳喚、拘提後，證人施○○始於111
      年1月18日到庭，亦有相關分局函附拘票及報告書、電話
      洽辦公務紀錄單及臺灣彰化地方法院刑事報到單附卷可稽
      （原審卷第279至307頁），綜觀前揭證人施○○證述歷程反
      覆，及於收受開庭通知後與被告間通話屢屢收回，似有難
      言之隱，並於與被告聯繫後，原未能遵期到庭，似有刻意
      迴避到庭作證義務等情，證人施○○證述可信性已有所疑。
　　⒊至證人許○○固始終證稱被告曾於其租屋處先收受證人施○○
      所交付之本案帳戶資料，再帶同其等至「國生」處交付本
      案帳戶資料，然被告及證人許○○均不否認其等間有金錢債
      務往來，且被告會介紹證人施○○本案租用金融帳戶資料，
      即係因證人許○○未能依期清償。蓋本案積欠被告債務者乃
      證人許○○，並非提供帳戶之證人施○○，證人施○○願意甘冒
      犯罪風險，無疑係因其當時男友即證人許○○之故，證人施
      ○○是否曾先將本案帳戶資料交予證人許○○，再由證人許○○
      轉交被告抑或「國生」此一事實，實關涉證人許○○是否亦
      應負擔幫助詐欺、洗錢犯行罪責，證人許○○就此可能影響
      自身是否涉嫌犯罪事項所為證述之可信性亦屬薄弱。
　　⒋從而，依照目前卷存證據資料，有關「被告曾於其租屋處
      收受證人施○○本案帳戶資料」乙情，既僅有前後反覆之證
      人施○○證述，及與該事實有利害關係之證人許○○證述，本
      院尚難僅憑此證明力相對薄弱之證述，認定被告確有先行
      收受證人施○○本案帳戶資料後再轉交予「國生」之事實。
      起訴書此部分記載，尚有違誤，應予更正敘明。
　㈤綜上所述，被告有幫助詐欺取財之確定故意與幫助一般洗錢
    之不確定故意與行為，應甚明確，被告上開所辯應屬卸責之
    詞，不足採信。本案事證明確，被告犯行堪以認定，應予依
    法論科。
四、論罪科刑及對原審判決暨上訴理由之說明：
  ㈠法律適用部分：
　　⒈按刑法上之幫助犯，係對於犯罪與正犯有共同之認識，而
      以幫助之意思，對於正犯資以助力，而未參與實施犯罪之
      行為。本案被告受「國生」之託，介紹證人施○○可提供帳
      戶獲利，並帶同證人施○○至「國生」所在地提供本案帳戶
      之存摺、金融卡（密碼）供詐欺不法份子使用，使附表各
      編號之被害人因該詐欺不法份子詐騙而將款項轉帳、存入
      各該帳戶，且所匯款項經提領一空，被告僅為他人之詐欺
      取財、洗錢犯行提供助力，尚無證據足以證明被告係以自
      己實施詐欺取財、洗錢犯罪之意思，或與他人為詐欺取財
      、洗錢犯罪之犯意聯絡，或有直接參與詐欺取財、洗錢犯
      罪構成要件行為分擔等情事。是核被告所為，係犯刑法第
      30條第1項前段、洗錢防制法第14條第1項之幫助一般洗錢
      罪、刑法第30條第1項前段、第339條第1項之幫助詐欺取
      財罪。
　　⒉又幫助犯係從屬於正犯而成立，並無獨立性，故幫助犯須
      對正犯之犯罪事實，具有共同認識而加以助力，始能成立
      ，其所應負責任，亦以與正犯有同一認識之事實為限，若
      正犯所犯之事實，超過其共同認識之範圍時，則幫助者事
      前既不知情，自不負責。查被告雖為詐欺正犯「國生」蒐
      集人頭帳戶供詐欺犯罪使用，惟現今社會行騙手法眾多，
      被告雖知悉該金融帳戶將幫助取得詐欺之犯罪所得，然就
      詐欺正犯係以網際網路對公眾散布之情形，尚難認有所認
      識，基於「罪證有疑，惟利被告」之原則，尚難認本案有
      刑法第30條第1 項前段、第339 條之4 第1 項各款之幫助
      犯加重詐欺取財罪之情形，附此敘明。
　㈡罪數部分：
　　被告以一蒐集、媒介人頭帳戶之幫助行為，使附表各被害人
    受詐騙匯款並遮斷金流效果，侵害數個被害人財產法益，係
    一行為觸犯數個基本構成要件相同之幫助詐欺取財、幫助洗
    錢罪名，依刑法第55條之規定，均應論以一罪；且所犯幫助
    詐欺取財及幫助一般洗錢犯行，亦係一行為觸犯數罪名，應
    從一重之幫助一般洗錢罪處斷。
　㈢審判範圍擴張之敘明：
　　起訴書雖未記載並論及被告幫助犯一般洗錢罪及詐騙附表編
    號4被害人葉○○之事實，然此部分與起訴書犯罪事實所載之
    幫助詐欺取財罪間具有想像競合犯之裁判上一罪關係，為起
    訴效力所及，原審及本院復均告知被告此部分可能涉犯之事
    實及罪名，無礙於檢察官及被告之攻擊、防禦權，基於審判
    不可分，本院自應併予審究。
　㈣刑之減輕部分：
　  被告本案犯行僅屬幫助犯，犯罪情節較正犯輕微，爰依刑法
    第30條第2項規定，按正犯之刑減輕。
  ㈤對原審判決及上訴理由之說明：
　　原審認被告犯幫助一般洗錢罪罪證明確，予以論罪科刑，固
    非無見。然原審認係由被告自證人施○○處收受本案帳戶資料
    後，親自將該帳戶資料提供予「國生」部分，本院依照前揭
    理由㈣之說明，認此部分事實尚難證明，被告及辯護人上訴
    否認涉有此部分事實，為有理由，然其等辯稱介紹證人施○○
    提供帳戶之行為，與幫助詐欺及幫助一般洗錢罪之要件不該
    當部分，則無理由。原審判決因有前揭可議之處，應由本院
    將原判決撤銷。
  ㈥量刑審酌部分：
　　爰以行為人之責任為基礎，審酌被告幫助「國生」取得本案
    帳戶，而幫助他人從事詐欺取財與洗錢犯行，不僅造成執法
    機關不易查緝犯罪行為人，嚴重危害社會秩序，更助長社會
    犯罪風氣，且因被告幫助「國生」租用本案帳戶，使被害人
    受騙匯入之款項經提領後，即難以追查犯罪所得去向與所在
    ，並切斷特定犯罪所得與特定犯罪行為人間的關係，致使被
    害人難以向施用詐術者求償，所生危害非輕，並兼衡被告犯
    罪之動機、目的、手段，未能賠償被害人之損失，暨被告自
    陳係高職畢業學歷，工作是做工，每月收入約4至5萬元，家
    有母親之智識、家庭生活狀況等一切情狀，量處如主文欄第
    2項所示之刑，並就併科罰金部分，諭知如易服勞役之折算
    標準。
  ㈦沒收部分：
　  ⒈被告幫助「國生」所取得之本案帳戶存摺及金融卡，尚非
      被告所申設所有，且業經檢警通報列為警示帳戶，無法再
      提供正常流通交易使用，亦均非違禁物或法定應義務沒收
      之物，爰不為沒收之諭知。
　  ⒉被告否認因幫助「國生」取得本案帳戶獲得任何犯罪所得
      ，卷內亦乏積極證據證明被告因本案幫助行為已有所得，
      自無犯罪所得應予沒收；且被告非實際上提款之人，無掩
      飾、隱匿詐欺贓款之犯行，非洗錢防制法第14條第1項之
      正犯，亦無洗錢防制法第18條第1項沒收規定之適用，併
      此指明。
據上論結，應依刑事訴訟法第369條第1項前段、第364條、第299
條第1項前段，判決如主文。
本案經檢察官吳宗達提起公訴，檢察官黃裕峯到庭執行職務。
中　　華　　民　　國　　111 　年　　7 　　月　　12　　日
            刑事第八庭　  審判長法　官　林  清  鈞
                                法　官　郭  瑞  祥
                                法　官　簡  婉  倫
以上正本證明與原本無異。
如不服本判決應於收受送達後20日內向本院提出上訴書狀，其
未敘述上訴理由者，並得於提起上訴後20日內向本院補提理由書
(均須按他造當事人之人數附繕本)「切勿逕送上級法院」。因疫
情而遲誤不變期間，得向法院聲請回復原狀。
                                書記官  林　書　慶
　　　　　　　　　　　　　　　　
中　　華　　民　　國　　111 　年　　7 　　月　　12　　日
附錄本案論罪科刑法條：
◎中華民國刑法第30條
幫助他人實行犯罪行為者，為幫助犯。雖他人不知幫助之情者，
亦同。
幫助犯之處罰，得按正犯之刑減輕之。
◎中華民國刑法第339條第1項
意圖為自己或第三人不法之所有，以詐術使人將本人或第三人之
物交付者，處5年以下有期徒刑、拘役或科或併科50萬元以下罰
金。
◎洗錢防制法第14條
有第二條各款所列洗錢行為者，處7年以下有期徒刑，併科新臺
幣5百萬元以下罰金。
附表
編號 被害人 詐騙經過（款項均為新臺幣）       證          據 1 蔡○○ 詐欺集團成員於Facebook刊登理財廣告，蔡○○於109年5月14日見到該廣告後，先後與Facebook暱稱「曾筱潔」、「馮傑」、Line暱稱「馮少」、「趙勇志」之人聯繫，「趙勇志」隨即慫恿蔡○○前往「BTS金融理財中心1.1」投資網站註冊，致使蔡○○陷於錯誤，而依指示於109年5月14日14時13分許，臨櫃匯款30,000元至施○○之彰化商業銀行00000000000000號帳戶。 ①蔡○○於警詢中之證述（11056號偵卷第279至283頁、第285至288頁） ②彰化銀行溪湖分行函附之個人戶顧客印鑑卡、多幣別帳號存款交易查詢表（11056號偵卷第21至23頁、第27頁） ③Line、聯絡資訊、Facebook、Messenger畫面翻拍照片（11056號偵卷第289至297頁） ④郵政跨行匯款申請書（11056號偵卷第299頁） ⑤帳戶個資檢視（11056號偵卷第313頁） ⑥雲林縣警察局北港分局北港派出所受理詐騙帳戶通報警示簡便格式表、內政部警政署反詐騙諮詢專線紀錄表、受理各類案件紀錄表、受理刑事案件報案三聯單（11056號偵卷第317、333頁、第351至第355頁） 2 陳○○ 詐欺集團成員於Facebook刊登「星翊」博弈遊戲資訊，陳○○於109年5月8日見到該資訊後，先後與Line暱稱「薇薇」、「X教授」之人聯繫，隨即慫恿陳○○前往「星翊」博弈網站註冊，致使陳○○陷於錯誤，而依指示於109年5月14日11時6分、11時9分、11時10分許，分別轉帳30,000元、10,000元、10,000元至施○○之彰化商業銀行00000000000000號帳戶。 ①陳○○於警詢中之證述（11456號偵卷第159至162頁） ②彰化銀行溪湖分行函附之個人戶顧客印鑑卡、多幣別帳號存款交易查詢表（11456號偵卷第21至23頁、第28頁） ③轉帳內容、交易成功畫面翻拍照片（11456號偵卷第163、165頁） ④博弈網站、Line畫面翻拍照片（11456號偵卷第173至183頁） ⑤帳戶個資檢視（11456號偵卷第186頁） ⑥臺南市政府警察局第五分局實踐派出所受理詐騙帳戶通報警示簡便格式表、內政部警政署反詐騙諮詢專線紀錄表、受理各類案件紀錄表、受理刑事案件報案三聯單（11456號偵卷第187頁、第199至205頁） 3 王○○ 詐欺集團成員於Line創建「資多星」博弈投資群組，王○○經友人介紹於109年5月12日加入該群組，並由該群組中之連結下載「資多星」APP進行投資，致使王○○陷於錯誤，而依指示於109年5月14日12時5分許，網路轉帳50,000元至施○○之彰化商業銀行00000000000000號帳戶。 ①王○○於警詢中之證述（見49號偵卷第31至34頁） ②彰化銀行溪湖分行函附之個人戶顧客印鑑卡、多幣別帳號存款交易查詢表（見49號偵卷第17至19頁、第23頁） ③Line畫面翻拍照片（見49號偵卷第35至37頁、第43至51頁） ④APP轉帳記錄畫面翻拍照片（見49號偵卷第39頁） ⑤帳戶個資檢視（見49號偵卷第53頁） ⑥新北市政府警察局瑞芳分局瑞芳派出所受理詐騙帳戶通報警示簡便格式表、受理各類案件紀錄表、受理詐騙帳戶通報警示簡便格式表（見49號偵卷第57、71、73頁） 4 葉○○ 詐欺集團成員於Instagram刊登代為投資之限時動態，葉○○於109年5月11日16時許看見該動態後，便與Line暱稱「洪」之人聯繫，由「洪」指導葉○○至「Betex」博弈網站儲值、操作，致使葉○○陷於錯誤，而依指示於109年5月14日10時57分許，匯款30,000元至施○○之彰化商業銀行00000000000000號帳戶。 ①葉○○於警詢中之證述（1880號偵卷第13至23頁） ②彰化商業銀行股份有限公司作業處函附之客戶基本資料查詢、多幣別帳號存款交易查詢表（1880號偵卷第37、39、41頁反面）